【裁判字號】    99,訴,1081
【裁判日期】    991027
【裁判案由】    毒品危害防制條例
【裁判全文】
臺灣臺中地方法院刑事判決              99年度訴字第1081號
公  訴  人  臺灣臺中地方法院檢察署檢察官
被      告  丙○○
選任辯護人  廖志祥律師
被      告  癸○○
指定辯護人  本院公設辯護人  子○○
上列被告因毒品危害防制條例案件，經檢察官提起公訴（99年度
偵字第5128號），本院判決如下：
    主    文
丙○○、癸○○犯如附表所示之罪，各處如附表所示之刑（含主
刑、從刑）。丙○○應執行有期徒刑貳拾肆年陸月，癸○○應執
行有期徒刑拾捌年陸月，扣案之第一級毒品海洛因貳拾玖包（含
外包裝袋貳拾玖個，其中海洛因驗餘合計淨重貳拾壹點捌公克）
、甲基安非他命柒包（含外包裝袋柒個，其中甲基安非他命驗餘
合計淨重拾貳點參捌貳貳公克）均沒收銷燬之，犯罪所得新臺幣
壹萬玖仟陸佰元沒收，扣案UNIC行動電話壹支、門號0000-00000
0號行動電話壹支（含ＳＩＭ卡壹張）、電子磅秤貳臺、夾鏈袋
壹批均沒收，未扣案之門號0000-000000號行動電話壹支（廠牌
不詳，含ＳＩＭ卡壹張）、門號0000-000000號行動電話ＳＩＭ
卡壹張均沒收，如全部或一部不能沒收時，連帶追徵其價額。
    犯罪事實
一、丙○○前因違反槍砲彈藥刀械管制條例、肅清煙毒條例、麻
    醉藥品管理條例、恐嚇取財等案件，經法院分別判處有期徒
    刑1年8月、3年6月、5月、1年6月，並定應執行有期徒刑6年
    6月，於民國83年10月29日假釋出監，嗣因違反槍砲彈藥刀
    械管制條例、懲治盜匪條例、肅清煙毒條例、麻醉藥品管理
    條例、藥事法、妨害自由等案件，經法院分別判處有期徒刑
    1年、7年6月、3年10月、7月、3 月、8月確定，嗣經臺灣高
    等法院臺中分院減刑並合併定應執行刑為有期徒刑10年，並
    與前揭所犯6年6月案件（經減刑為應執行有期徒刑4年）之
    殘刑1年2月10日接續執行，甫於96年1月25日縮短刑期假釋
    出監，於98年5月3日假釋付保護管束期滿未經撤銷視為執行
    完畢；癸○○前因違反槍砲彈藥刀械管制條例、肅清煙毒條
    例案件，經本院判處應執行有期徒刑5年（槍砲彈藥刀械管
    制條例部分有期徒刑1年8月，肅清煙毒條例部分有期徒刑3
    年6月），上訴後由臺灣高等法院臺中分院判決駁回上訴確
    定，入監服刑後，於82年12月7日假釋付保護管束；復於假
    釋期間因違反肅清煙毒條例案件經本院判處有期徒刑3年1月
    ，而撤銷假釋；另因竊盜案件，經本院判處有期徒刑10月確
    定，再因違反肅清煙毒條例案件經本院判處有期徒刑3年1月
    ，兩案經本院裁定合併應執行有期徒刑3年9月，並與前述3
    年1月刑度及2年3月23日殘刑接續執行，於89年4月8日假釋
    付保護管束；又於假釋期間因竊盜案件經本院判處有期徒刑
    3月，如易科罰金以銀元300元折算1日確定而撤銷假釋，並
    與4年7月2日之殘刑接續執行，於95年7月10日縮刑期滿執行
    完畢；再因竊盜案件，經本院分別判處有期徒刑4月、6月，
    並定應執行有期徒刑8月確定，甫於98年3月30日執行完畢，
    其2人均素行不佳。
二、丙○○、癸○○2人均不知警惕，均明知海洛因、甲基安非
    他命係毒品危害防制條例管制之第一級及第二級毒品，不得
    非法販售及轉讓，癸○○明知丙○○係非法從事第一級毒品
    海洛因及第二級毒品甲基安非他命之交易，竟仍與之共同基
    於販賣第一級、第二級毒品以營利之犯意聯絡，受丙○○囑
    託，由丙○○以其購得門號0000-000000號及0000-000000號
    行動電話，癸○○則以其所有0000-000000號行動電話作為
    聯繫工具，並由癸○○以其名義，代丙○○承租臺中市○○
    街347號3樓之7，而為下列犯行：
  (一)壬○○於98年12月6日上午10時7分許（起訴書誤為同日23時
    30分許，即開始以不知情之林坤鎮所申請之行動電話0000-0
    00000號，與丙○○所持用之行動電話0000000000號聯繫，
    約定購買第二級毒品甲基安非他命。待雙方於電話約定交易
    毒品之事宜後，丙○○即前往壬○○位於臺中縣石岡鄉○○
    街崁下巷6號住處附近之統一便利商店前，販賣新臺幣（下
    同）500元之甲基安非他命予壬○○。
  (二)壬○○復於同年12月13日14時8分許，以上開0000-000000號
    行動電話與丙○○所持用之行動電話0000-000000號聯繫，
    嗣雙方約定購買甲基安非他命之交易地點後，丙○○即前往
    壬○○上開住處之附近，販賣500元之甲基安非他命予壬○○。
  (三)98年12月6日19時38分起迄同日20時42分，綽號「小白」之
    甲○○以所持用之0000-000000號行動電話，撥打丙○○所
    持用之上開0000-000000號行動電話，約定購買第一級毒品
    海洛因後，丙○○即囑咐綽號「鴨頭」之癸○○前往臺中市
    ○○路、國光路附近之統一超商前，販賣3000元之海洛因予
    甲○○。
  (四)98年12月12日17時13分許（起訴書誤載為同年12月11日），
    甲○○以00-00000000公用電話，撥打丙○○之0000-000000
    號行動電話，約定購買3000元海洛因後，相約在臺中市國立
    中興大學附近之統一超商，由丙○○販賣3000元海洛因予甲○○。
  (五)99年2月10日23時55分許，戊○○以所持用之0000-000000號
    行動電話，撥打丙○○之0000-000000號行動電話，約定購
    買第二級毒品甲基安非他命事宜，雙方相約在臺中縣太平市
    ○○路附近之新開闢道路上，嗣於翌日凌晨0時30分許，由
    丙○○販賣2600元（起訴書誤為3000元）甲基安非他命予戊○○。
  (六)99年2月4日13時25分起，丁○○以所持用之0000-000000號
    行動電話，撥打丙○○之0000-000000號行動電話，於電話
    中約定購買甲基安非他命事宜後，丙○○即於同日21時33分
    許，囑由癸○○前往臺中市○○路、建成路之全國電子專賣
    店附近，將價格、數量不詳之甲基安非他命交付丁○○。惟
    因癸○○前往該處未見丁○○而未販賣成功。
  (七)98年11月21日16時7分起，乙○○以其兄何雲光申請之0000-
    000000號行動電話與丙○○之0000-000000號電話聯繫，洽
    談購買海洛因，嗣2人約定在臺中縣新社鄉中興嶺某托兒所
    球場，丙○○囑由癸○○前往上述地點，於同日約17時許，
    將500元海洛因販賣予乙○○。
  (八)98年11月22日16時54分許，乙○○再以上開0000-000000號
    行動電話與丙○○之0000-000000號聯繫，嗣仍約定在上開
    托兒所球場，由丙○○囑託癸○○前往，於同日17時30分許
    ，販賣500元之海洛因予乙○○。
  (九)99年2月12日10時28分起，由丑○○以己○○持用之0000-00
    0000號行動電話，撥打丙○○之0000-000000號行動電話，
    約定購買海洛因事宜後，由己○○駕駛車牌號碼6111-SC號
    自小客車，搭載丑○○至中興大學附近，臺中市○○路與南
    門路口之統一超商前，2人共出資3000元，向丙○○購買海
    洛因，丙○○並囑咐癸○○前往上開地點，將3000元海洛因
    交付丑○○交易完成。
  (十)99年2月3日8時46分起，由綽號「小虎」之陳錦德、庚○○
    ，以庚○○之夫梁國智名義申請之0000-000000號行動電話
    ，撥打丙○○之0000-000000號（起訴書誤為0000-000000號
    ）電話聯繫，約定購買海洛因之事，庚○○即與綽號「小虎
    」之陳錦德共同前往丙○○位於臺中市○○街347號3樓之7
    居處樓下等候，由丙○○囑咐癸○○，於同日17時許，將
    3000元海洛因販賣予庚○○及陳錦德而完成交易。
  (十一)99年2月10日23時5分起，庚○○再以持用之0000-000000號
    行動電話撥打丙○○之0000-000000號（起訴書誤為0000-00
    0000號）電話聯繫，約定購買海洛因，丙○○即以門號0000
    -000000號行動電話與癸○○之0000-000000號行動電話聯絡
    ，囑由癸○○攜3000元海洛因，於翌日凌晨0時20分許，至
    中興大學附設動物醫院附近交付庚○○及陳錦德，交易完成
    。
  (十二)丙○○為躲避警方查緝其販賣毒品犯行，而囑由癸○○將海
    洛因、甲基安非他命交付買受人，分別於99年2月19日、2月
    22日前後不詳時間，在臺中市○○街347號3樓之7居處，無
    償轉讓數量不詳之第一級毒品海洛因供癸○○施用，共計2
    次，以茲感謝。嗣於99年2月24日17時許，為警在臺中市○○街347號3樓之7租屋處查獲丙○○，並扣得其所有作為販
    賣毒品所用之UNIC牌行動電話空機1支、電子磅秤2臺、分裝
    毒品所用之夾鏈袋1批及海洛因29包（含外包裝袋29個，其
    中海洛因驗餘合計淨重21.8公克）、甲基安非他命7包（含
    外包裝袋7個，其中甲基安非他命驗餘合計淨重12.3822公克
    ）及現金42萬元，於99年2月24日19時許，在臺中市○○路
    447巷8之1號2樓，為警拘提癸○○到案，並扣得其所有之
    0000-000000號行動電話1支（含SIM卡1張）。
三、案經臺中縣警察局移送臺灣臺中地方法院檢察署檢察官偵查
    起訴。
    理    由
一、證據能力部分：
  (一)按被告以外之人（包括證人、鑑定人、告訴人、被害人及共
    同被告等）於審判外之陳述雖不符刑事訴訟法第159條之1至
    之4等4條之規定，而經當事人於審判程序同意作為證據，法
    院審酌該言詞陳述或書面陳述作成時之情況，認為適當者，
    亦得為證據；當事人、代理人或辯護人於法院調查證據時，
    知有刑事訴訟法第159條第1項不得為證據之情形，而未於言
    詞辯論終結前聲明異議者，視為有前項之同意，同法第159
    條之5定有明文。立法意旨在於傳聞證據未經當事人之反對
    詰問予以核實，原則上先予排除。惟若當事人已放棄反對詰
    問權，於審判程序中表明同意該等傳聞證據可作為證據；或
    於言詞辯論終結前未聲明異議，基於尊重當事人對傳聞證據
    之處分權，及證據資料愈豐富，愈有助於真實發見之理念，
    且強化言詞辯論主義，使訴訟程序得以順暢進行，上開傳聞
    證據亦均具有證據能力。本案被告2人及選任辯護人、指定
    辯護人就以下供述證據，均同意作為證據，揆諸上開說明，
    亦具證據能力。
  (二)再按偵查犯罪機關依法定程序監聽之錄音，係以監聽之錄音
    帶為其調查犯罪所得之證據，司法警察依據監聽錄音結果予
    以翻譯而製作之通訊監察譯文，乃該監聽錄音帶內容之顯示
    ，此為學理上所稱之「派生證據」，屬於文書證據之一種。
    於被告或訴訟關係人對其譯文之真實性發生爭執或有所懷疑
    時，法院固應依刑事訴訟法第165條之1第2項之規定，勘驗
    該監聽錄音帶以踐行調查證據之程序，俾確認該錄音聲音是
    否為通訊者本人及其內容與通訊監察譯文之記載是否相符，
    或傳喚該通訊者為證據調查。倘被告或訴訟關係人對該通訊
    監察譯文之真實性並不爭執，即無勘驗辨認其錄音聲音之調
    查必要性，法院於審判期日如已踐行提示通訊監察譯文供
    當事人辨認或告以要旨，使其表示意見等程序並為辯論者，
    其所為之訴訟程序即無不合（最高法院97年度台上字第561
    號刑事判決意旨參照）。本件卷附被告所持用之行動電話門
    號0000-000000號及0000-000000號通訊監察譯文，係司法警
    察依本院核發通訊監察書所為合法監聽，再根據錄音結果予
    以翻譯製作而成，有該通訊監察書在卷可憑，而被告及選任
    辯護人對於該通訊監察譯文之內容並不爭執，本院亦於審理
    期日踐行提示及告以要旨之程序，揆諸前揭說明，該通訊監
    察譯文應有證據能力。
二、認定被告犯罪事實所憑之證據及理由：
  (一)被告丙○○於本院訊問、準備程序及審理時，坦承有轉讓第
    一級毒品海洛因2次予被告癸○○，另有拿毒品給丑○○、
    乙○○、壬○○、甲○○、綽號「小虎」及庚○○等人，但
    是伊都沒有跟他們收錢。
  (二)被告癸○○於本院訊問、準備程序及審理時，就犯罪事實二
    、(三)、(七)、(八)、(十)及(十一)部分均坦承，就犯罪事實二、(六)部分
    ，則坦承有依被告丙○○指示要交付毒品給丁○○，但沒有
    找到丁○○，所以沒有完成交易等語，足以證明被告癸○○
    確有依被告丙○○之指示，共同販賣海洛因及甲基安非他命
    之犯行。
  (三)證人壬○○、甲○○、己○○、丑○○、庚○○於警詢、偵
    訊之證詞，證人戊○○、乙○○於偵訊之證詞，證人壬○○
    、甲○○、戊○○、乙○○、庚○○及共同被告癸○○以證
    人身分於本院審理之證詞，足以證明上揭之全部犯罪事實。
  (四)司法警察對被告丙○○所持用行動電話門號0000-000000號
    及0000-000000號實施通訊監察，確於上開時間有與證人壬○○、甲○○、戊○○、丁○○、乙○○、丑○○、庚○○
    等聯繫買賣甲基安非他命及海洛因之通話譯文，有上開之通
    話譯文附於警卷、偵卷及本院卷可稽，並經本院勘驗屬實，
    有勘驗筆錄在卷可憑。
  (五)被告癸○○之尿液檢驗結果，呈嗎啡、可待因、安非他命及
    甲基安非他命陽性反應，有銓昕科技股份有限公司濫用藥物
    尿液檢驗報告在卷可憑，足以證明被告癸○○確有自被告丙○○處取得海洛因後施用之事實。
  (六)扣案被告丙○○販賣毒品所用之UNIC牌行動電話空機1支、
    電子磅秤2臺、分裝毒品所用之夾鏈袋1批及海洛因29包（含
    外包裝袋29個，其中海洛因驗餘合計淨重21.8公克）、甲基
    安非他命7包（含外包裝袋7個，其中甲基安非他命驗餘合計
    淨重12.3822公克）及現金42萬元，及被告癸○○所有之000
    0-000000號行動電話1支（含SIM卡1張）。其中毒品29包經
    鑑定結果，確係第一級毒品海洛因，毒品7包經鑑定結果，
    確係第二級毒品甲基安非他命，分別有法務部調查局濫用藥
    物實驗室鑑定書及行政院衛生署草屯療養院鑑定書各1紙附
    於偵卷及本院卷可憑。
  (七)綜上所述，被告丙○○及癸○○確有犯罪事實二所載犯行事
    證明確，其2人之犯行均足堪認定。
三、對被告丙○○辯解不採之理由：被告丙○○矢口否認販賣第
    一、二級毒品之犯行，辯稱：伊有拿毒品給丑○○、乙○○
    、壬○○，他們3人各1、2次，另外他們3人有一次搭同一台
    車時，伊有請癸○○拿海洛因給他們，伊沒有賣毒品給丁○○，伊雖與戊○○有在電話中通話，但最後沒有見面，伊有
    拿毒品給甲○○過，但沒有向她收錢，伊曾經拿過毒品給綽
    號「小虎」之人，另外1次是庚○○來電說「小虎」出事情
    ，叫伊救他，伊有拿毒品過去，但是伊沒有收錢等語。經查
    ：
  (一)證人壬○○於警詢時，先證稱：「（問：你跟綽號勇ㄟ購買
    毒品幾次？購買何種毒品？）我沒有跟他購買毒品，我只有
    跟他要安非他命毒品2次吸食。」，經警方提示通訊監察譯
    文後，證人壬○○始改口稱：「我跟他購買1次安非他命，
    他免費提供1次安非他命讓我吸食。」，亦與其於偵訊時一
    開始亦表示2次均係「阿勇」之人贈與毒品吸食，其後經檢
    察官當庭勘驗警詢光碟後，證人壬○○始承認98年12月13日
    該次有給被告丙○○500元，該次有交易成功等語情形相同
    ，足證證人壬○○已有袒護被告丙○○之情形。參以依警方
    製作證人壬○○於98年12月6日上午10時7分之通訊監察譯文
    雖顯示，該次譯文雖表示，證人壬○○雖提及：「我問－我
    如果要那種『綠色』那種，要差不多10幾萬」，被告丙○○
    則回答：「要救急的哦」等語，證人壬○○因此於警詢稱這
    段話是被告丙○○說有綠色石頭要賣給伊，後來價錢太貴伊
    沒有跟他買等語，惟查，該次通聯之『綠色』，音似「利息
    」之台語，並非綠色，業經本院99年8月25日當庭勘驗屬實
    ，有該次審理筆錄可稽，且證人壬○○亦證稱其係作鐵工的
    ，月薪4至5萬元，被告丙○○於本院99年4月22日訊問時表
    示係從事香菇收購工作，則證人壬○○向被告丙○○購買石
    頭，且係要救急之用，顯與常情不符，對照證人壬○○於98
    年12月6日17時46分之通訊譯文內，證人壬○○表示：「有
    空經過我這裡拿『利息錢』」等語，於98年12月6日20時2分
    之通訊譯文內，證人壬○○表示：「你上來的時候，順便帶
    『石頭』，帶一半」等語，證人壬○○於警詢即證稱：該次
    石頭是指安非他命之情，足證證人壬○○於98年12月6日上
    午10時7分該次被告丙○○之通訊內容，顯係以石頭為毒品
    安非他命之代號，並以利息代表購買毒品之交易，該次通話
    內之17、19的數字，顯係證人壬○○欲購買較大量之毒品，
    而與被告丙○○討價還價之情，較符合毒品交易之特性，故
    98年12月6日20時2分之通訊譯文內，才會有：「你上來的時
    候，順便帶『石頭』，帶一半」之情形，再依98年12月6日
    23時30分之通訊內容，被告丙○○表示：「你再2分鐘就出
    來」，證人壬○○表示：「我在7－11等你」等語，且被告
    丙○○所持手機之發話位置已從臺中市變更至豐原市等情，
    有該次通聯譯文可憑，足證被告丙○○該次確有與證人壬○○於臺中縣石崗鄉統一便利商店前達成買賣毒品甲基安非他
    命之交易無誤，足證證人壬○○於本院審理時所證：伊係要
    石頭價格，17或19是指石頭要賣17或19萬等語顯不足採信。
    另98年12月13日該次之交易，證人壬○○於警詢及偵查時者
    已表示該次確有將500元交予被告丙○○等語，其於本院審
    理時證稱：「我不確定是哪一天，交易地點是在我住處附近
    ，我原本要買五百元的安非他命，丙○○來時跟我說他沒有
    在賣，不願收我的錢，所以我就改稱伍佰元給他加油用。」
    等語，顯係指本次之交易，且被告丙○○與證人壬○○，僅
    係朋友關係，該次500元之金額顯係交易之對價無誤，故被
    告丙○○所辯只有送安非他命給壬○○吸食等語，顯係事後
    卸責之詞，不足採信。
  (二)犯罪事實二、(三)及(四)部分，業證人甲○○於警詢、偵訊及本
    院審理時作證無誤，除於警詢、偵訊時曾作證答被告丙○○
    購買毒品5次，其後依檢察官提示通聯譯文後減縮為2次外，
    其餘均大致相符，亦與通聯譯文所示相符，參以被告丙○○
    雖辯稱：伊有拿毒品給甲○○過，但沒有向她收錢等語，惟
    被告丙○○亦坦承不認識甲○○，則以毒品物稀價昂，且轉
    讓及販賣刑責甚重而言，被告丙○○如非販賣，何須甘冒風
    險無償轉讓予陌生人吸食之理。又證人甲○○雖一度於99年
    4 月16日偵訊時更迭前詞，辯稱：「我每次打電話給他，他
    都沒有到…（通聯內容）和毒品無關，是問他有無解藥。」
    等語，惟查，證人甲○○於本院審理時已證稱：「（問：依
    你今日證述內容，當天交易內容都是毒品，為何你在該次偵
    訊中說拿的是解藥？）我會說解藥的原因是因我本來不想指
    認他，解藥實際上就是毒品海洛因。（問：既然你說99年4
    月16日於偵查中不願指認被告丙○○，為何於99年3月3日偵
    訊中早已指認過被告丙○○？）我於99年3月3日有指認丙○○沒錯，事後是因勇哥丙○○有拜託我不要再指認他。（問
    ：被告丙○○已經在押，如何拜託你？）在要解送到地檢署
    偵訊時，我與丙○○坐同一台車，丙○○在囚車上自己跟我
    說的，且他當時說只有我一人咬他而已，丙○○是要我不要
    咬他…（問：你今日為何願說真話？）因為我掰不下去。」
    等語，參以證人甲○○確係於99年4月16日與被告丙○○一
    起解送出庭，有當日偵訊筆錄可稽，而法警在押送途中，因
    被告及證人人數可能較多，無法完全戒護，難保禁見之人循
    此空檔藉機交談，參以證人甲○○於警詢、偵訊時原指稱向
    被告丙○○購買毒品5次，嗣經檢察官提示明確之通聯譯文
    後，即縮減為2次，且如被告丙○○所言，2人均互不相識，
    自無平白誣陷被告丙○○及癸○○之理，故其確有於犯罪事
    實二、(三)及(四)之時、地，向被告丙○○囑託之癸○○及向丙○○購買海洛因無誤，被告丙○○上揭所辯之詞，顯不足採
    信。
  (三)犯罪事實二、(五)部分，業據證人戊○○於偵訊時作證無誤，
    且於本院審理時證稱：「（問：你剛才說第一通監聽譯文有
    提到26即2600元，為何你於警詢中【應為偵訊之誤】說與被
    告丙○○見面要拿3000元給他？）丙○○電話中跟我說的是
    大概的價格，到現場我錢給他，他有找我400元，警察【應
    為檢察官之誤】當時問我拿多少錢給他，我就說3000元，他
    沒有問我有沒有找錢，所以我就沒有說，所以我是以2600元
    的價格向丙○○買甲基安非他命壹包。」等語，亦與通聯譯
    文之內容相符，足證當時確係以2600元交易，起訴書所認
    3000元顯係有誤，故被告丙○○所辯最後與證人戊○○沒有
    見面等語，顯無足採信。
  (四)犯罪事實二、(六)部分，雖證人丁○○於警詢、偵訊均否認曾
    向被告丙○○購買毒品，並證稱：該次是證人壬○○借伊之
    電話使用，但當天被告丙○○沒有去，另外有3次是伊載壬○○去交易，但都是黃之群下車與被告丙○○交易，故價格
    、數量伊均不清楚等語。惟查，經本院於99年8月11日審理
    時當庭播放99年2月4日之通訊內容，證人丁○○亦確認該聲
    音並非壬○○之聲音，另雖證人丁○○於審理當日始改稱該
    聲音可能是「阿林」之聲音，及被告丙○○亦否認該對話內
    容係伊之聲音，經本院依被告丙○○之聲請送鑑定結果，因
    通訊監聽錄音品質不佳，致聲紋共振峰圖譜混亂，無法進行
    聲紋比對等情，有法務部調查局聲紋鑑定報告書附於本院卷
    二可稽，惟查，經本院當庭勘驗上開監聽錄音光碟內容，結
    果如下：監聽內容中壬○○的聲音明顯與丁○○不同，0000
    000000號行動電話的使用人通話聲音，經當場播放結果認為
    與證人丁○○當庭說話的音頻、腔韻頗為相似，另外000000
    0000號行動電話的使用人通話聲音，講話腔調很重，講國語
    時不甚流利，音頻、腔調與被告丙○○當庭說話的聲音極度
    相似等情，業經本院當庭勘驗無誤，參以證人丁○○亦表示
    ：該0000000000號行動電話係伊使用，則除有例外情形，該
    電話自係證人自行使用始為常態，且被告癸○○亦供稱：有
    依被告丙○○指示要交付毒品給丁○○，但沒有找到丁○○
    ，所以沒有完成交易等語，足證當日丁○○確實欲向被告丙○○購買甲基安非他命，只是後來未見到被告癸○○而作罷
    ，是被告丙○○所辯未販賣予證人丁○○之詞，顯亦不足採
    。
  (五)犯罪事實二、(七)、(八)部分，業據證人乙○○於偵訊及本院審
    理時證述無誤，核與通訊監察譯文之內容相符，被告丙○○
    雖辯稱：伊有拿毒品給乙○○1、2次，沒有收錢等語，惟查
    ，毒品物稀價昂，且轉讓及販賣刑責甚重而言，被告丙○○
    如非販賣，何須甘冒風險無償轉讓予乙○○吸食之理，故其
    所辯顯不足採信。
  (六)犯罪事實二、(九)部分，業據證人己○○、丑○○於警詢及偵
    訊作證無誤，互核大致相符，亦與通聯譯文內容相符，證人
    己○○於本院審理時雖改口稱：「我是陪丑○○到約定地點
    後才知道他是要購買毒品，之前並不知道。我們當時是有說
    要合買，結果到了台中我拿1000元，丑○○就直接說要用來
    還給『勇仔』，所以該次我根本沒有拿到毒品，丑○○也沒
    有拿到毒品。我沒有下車，丑○○有下車。丑○○下車之後
    我沒有看到人。丑○○回到車上的時候，有跟我講說他有見
    到鴨頭」等語，不僅與其警、偵訊所證不符，亦與通聯譯文
    顯示，證人盧振發打電話向被告丙○○表示：「我跟阿奇（
    即證人己○○）等一下下去，我們不要嫩的，看有沒有像之
    前的」等語不符，且與證人丑○○於本院審理時所證：「當
    時我們確實有要拜託丙○○買，但是丙○○的朋友就沒有來
    ，所以就沒有買。」等詞不符，另證人丑○○於本院審理時
    雖證稱：「（通聯內容）是我與『勇仔』的通話，三個工人
    的意思是我要拜託『鴨頭』幫我調三個工人修整我在人家的
    農地裡面所住工寮的廁所，我之前沒有請『鴨頭』幫我調過
    三個工人。」等語，惟與證人盧振發先前偵訊時證稱：3個
    工人是指3000元等語不符，參以證人庚○○於本院審理時亦
    證稱：3個工人是代表3000元海洛因之詞，足證證人己○○
    、盧振發於本院審理翻異前詞，顯係迴護被告丙○○之用，
    不足採信，故被告丙○○所辯亦不足採信。
  (七)犯罪事實二、(十)、(十一)部分，業據證人庚○○於警詢、偵訊及
    本院審理時證述無誤，核與通訊監察譯文之內容相符，被告
    丙○○雖辯稱：伊曾經拿過毒品給綽號「小虎」之人，另外
    1次是庚○○來電，伊有拿毒品過去，但是伊沒有收錢等語
    ，惟查，毒品物稀價昂，且轉讓及販賣刑責甚重而言，被告
    丙○○如非販賣，何須甘冒風險無償轉讓予陳錦德及庚○○
    吸食之理，故其所辯顯不足採信。
  (八)參以被告丙○○於為警查獲時，確曾坦承為警查扣之42萬元
    中，其中30萬元是購買及販賣毒品所獲得之金錢等語，於偵
    訊時亦曾坦承證人甲○○曾向其買1、2次等語，於本院99年
    4 月22日訊問之初，亦曾坦承本件所有販賣毒品之犯行，綜
    上所述，其事後翻異前詞，顯均不足採信。
四、對被告癸○○辯解不採之理由：被告癸○○雖矢口否認有於
    犯罪事實二、(九)販賣海洛因予丑○○，惟查，該事實業據證
    人己○○、丑○○於警詢及偵訊作證無誤，互核大致相符，
    亦與通聯譯文內容相符，證人己○○於本院審理時亦證稱：
    「丑○○回到車上的時候，有跟我講說他有見到鴨頭」等語
    ，足證當日確係由被告癸○○出面交付毒品及收取金錢無誤
    ，故被告癸○○所辯顯不足採信。
五、論罪科刑部分：
  (一)按海洛因、甲基安非他命屬毒品危害防制條例第2條第2項第
    1、2款所定之第一、二級毒品，不得非法持有、販賣。故核
    被告2人就犯罪事實二所載犯行，均係分別犯附表所示之毒
    品危害防制條例第4條第1項、第2項、第6項及同條例第8條
    第1項之罪。
  (二)被告2人販賣、轉讓上開海洛因、甲基安非他命前，分別持
    有海洛因及甲基安非他命之低度行為，均為販賣之高度行為
    所吸收，均不另論罪。
  (三)按共同正犯之成立，祇須具有犯意之聯絡，行為之分擔，既
    不問犯罪動機起於何人，亦不必每一階段犯行，均經參與（
    最高法院34年上字第862號判例參照)。再者，共同實施犯罪
    行為之人，在合同意思範圍以內，各自分擔犯罪行為之一部
    ，相互利用他人之行為，以達其犯罪之目的者，即應對於全
    部所發生之結果，共同負責（最高法院28年上字第3110號判
    例參照）。查本件被告癸○○就犯罪事實二、(三)、(六)至(十一)部
    分，受被告丙○○囑託前往交付毒品及收取交易對價，則被
    告2人就犯罪事實二、(三)、(六)至(十一)部分之犯行間，顯互有販
    賣海洛因、甲基安非他命之犯意聯絡，並分別或共同參與構
    成犯罪事實之犯行，自屬分擔實施之犯罪行為，應為共同正
    犯。
  (四)被告2人就各次販賣毒品海洛因及甲基安非他命之行為，均
    犯意各別、行為互殊，均應予以分論併罰。
  (五)被告2人有犯罪事實欄所載論罪科刑之執行情形，有臺灣高
    等法院被告前案紀錄表在卷可參，其於受有期徒刑之執行完
    畢後，5年內故意再犯本件有期徒刑以上之各罪，均為累犯
    ，除法定本刑為死刑、無期徒刑部分，依刑法第64條第1項
    、第65條第1項規定不得加重外，其餘部分，均依刑法第47
    條第1項之規定，分別加重其刑。被告2人於犯罪事實二、(六)
    販賣甲基安非他命予證人丁○○，因未碰面未完成交易而未
    遂，爰依刑法第25條第2項，就該次犯行部分，減輕其刑，
    並依法先加後減。至起訴書認該次犯行已既遂尚有誤會，併
    此敘明。
  (六)按「民國98年5月20日修正公布之毒品危害防制條例第17條
    第2項關於『犯第四條至第八條之罪於偵查及審判中均自白
    者，減輕其刑。』之規定，旨在獎勵犯罪人之悛悔，同時使
    偵查或審判機關易於發現真實，以利毒品查緝，俾收防制毒
    品危害之效；故不論該被告之自白，係出於自動或被動、簡
    單或詳細、一次或多次，並其自白後有無翻異，苟其於偵查
    及審判中均有自白，即應依法減輕其刑。」，最高法院98台
    上字第6928號判決意旨可資參照。查被告丙○○於行為後，
    雖於警詢時曾坦承為警查扣之42萬元中，其中30萬元是購買
    及販賣毒品所獲得之金錢等語，於偵訊時亦曾坦承證人甲○○曾向其買1、2次等語，於本院99年4月22日訊問之初，雖
    曾坦承本件所有販賣毒品之犯行，惟其後即全部翻異前詞，
    辯稱：起訴書所載之販賣毒品事實全部否認等語，並聲請傳
    喚所有交易之相對人，並聲請本院對監聽內容比對聲紋鑑定
    ，則本院認被告丙○○部分顯與前述毒品危害防制條例減刑
    規定係在獎勵犯罪人之悛悔，同時使偵查或審判機關易於發
    現真實，以利毒品查緝等立法理由完全不符，故認本件被告
    丙○○部分無從邀自白減刑之寬典。另被告癸○○就被訴部
    分，雖於本院審理時除就犯罪事實二、(九)部分否認外，其餘
    均坦承，惟查，其於警詢時係供稱：伊幫丙○○送毒品給藥
    腳約4次，送給山上被告丙○○認識的人，名字是雲玲（譯
    音）、阿偉（譯音）、阿成（譯音）各約4次，伊於99年2月
    4日及99年2月10日送毒品給「小虎」夫妻等語，於偵訊時則
    供稱：從98年11月到99年農曆過年間，也有送海洛因給文琳
    、阿偉及阿成，沒有送給在庭過之甲○○，伊不認識甲○○
    ，伊曾經幫丙○○送毒品給丁○○、乙○○、丑○○、庚○○，他們就是伊所說的「小李」、「雲玲」、「阿成」，他
    們3人坐在車內等語，對照被告癸○○於本院時所供：「雲
    玲」就是乙○○等語，及起訴書內並無丁○○、乙○○、丑
    ○○、庚○○共同購買毒品之情形，故本院從寬認定，認就
    犯罪事實二、(七)、(八)及(十一)部分，應認被告癸○○於偵查時已
    自白犯行，且於審理時亦已自白，而符合減刑規定，至其餘
    犯罪事實二、(三)、(六)、(九)及(十)部分，因被告癸○○於偵訊或
    本院審理時否認，或因時間、交易對象不合，難以認為符合
    偵查及審理均自白之要件而得予減刑。
  (七)再按刑法第59條規定犯罪之情狀顯可憫恕者，得酌量減輕其
    刑，其所謂「犯罪之情狀」，與同法第57條規定科刑時應審
    酌之一切情狀，並非有截然不同之領域，於裁判上酌減其刑
    時，應就犯罪一切情狀（包括第57條所列舉之10款事項），
    予以全盤考量，審酌其犯罪有無可憫恕之事由（即有無特殊
    之原因與環境，在客觀上足以引起一般同情，以及宣告法定
    低度刑，是否猶嫌過重等等），以為判斷（最高法院95年度
    臺上字第6157號判決意旨參照）。而毒品危害防制條例第4
    條第1項規定之法定刑為「死刑、無期徒刑」，刑度極重。
    然同為販賣第一級毒品之人，其原因動機不一，犯罪情節未
    必盡同，或有大盤毒梟者，亦有中、小盤之分，甚或僅止於
    吸毒者友儕間為求互通有無之有償轉讓者亦有之，其販賣行
    為所造成危害社會之程度自屬有異，法律科處此類犯罪，所
    設之法定最低本刑卻不可謂不重。為達懲儆被告，並可達防
    衛社會之目的者，自非不可依客觀之犯行與主觀之惡性二者
    加以考量其情狀，是否有可憫恕之處，適用刑法第59條之規
    定酌量減輕其刑，期使個案裁判之量刑，能斟酌至當，符合
    比例原則。本件依被告2人販賣海洛因遭查獲之對象僅有數
    人，且販賣之量均僅百元至數千元，較諸長期以販毒營生之
    集團或大盤毒梟而言，顯屬小額之零星買賣，對社會治安之
    危害，自非達罪無可赦之嚴重程度，故本院認即令依前述減
    刑規定後，其2人犯罪情狀在客觀上顯可憫恕，科以上開刑
    度仍嫌過重，爰就販賣第一級毒品部分，對被告2人均依刑
    法第59條規定，各予酌量減輕其刑，並就前述已減輕其刑部
    分，均遞減其刑。
  (八)爰審酌被告2人之素行非佳，被告2人均無視於國家對於杜絕
    毒品犯罪之禁令，時值壯年，不思以正當途徑賺取金錢，為
    貪圖不法利益，鋌而走險販毒，戕害國民身心健康，再兼衡
    酌被告丙○○於本案中顯係主腦，並以施用毒品為代價，囑
    託被告癸○○為本件犯行，且犯後遭查獲之毒品眾多，於犯
    後雖一度坦承犯行，惟於本院審理均否認犯行之犯後態度，
    被告癸○○於本院審理時已坦承大部之犯行，犯後態度尚稱
    良好，且除獲得施用毒品之利益外，並無其他所得等一切情
    狀，分別量處如附表所示之刑，並分別定其應執行之刑，以
    示懲儆。
  (九)沒收之諭知：
  1.按以營利為目的販入毒品，經多次販賣後，持有剩餘毒品被
    查獲，其各次販賣毒品行為，固應併合處罰，惟該持有剩餘
    毒品之低度行為，應僅為最後一次販賣毒品之高度行為所吸
    收，不另論罪，故就該查獲之剩餘毒品，祇能於最後一次之
    販賣毒品罪宣告沒收銷燬，不得於各次販賣毒品罪均宣告沒
    收銷燬（最高法院97年度臺上字第3258號判決參照）。是扣
    案之毒品海洛因29包及甲基安非他命7包，係被告2人所有供
    犯罪事實二所示販賣毒品海洛因及甲基安非他命犯行所用而
    剩餘之毒品，應依毒品危害防制條例第18條第1項前段之規
    定，不問屬於犯人與否，沒收銷燬之（至鑑驗用罄部分均已
    滅失，自不為沒收之諭知）。
  2.按毒品危害防制條例第19條第1項有關沒收之規定，係刑法
    第38條第1項第2款、第3項之特別規定，採義務沒收主義，
    故供犯該項所列之罪所用之物，如屬於犯人所有者，自應予
    沒收。次按共同正犯因相互間利用他人之行為，以遂行其犯
    意之實現，本於責任共同之原則，有關沒收部分，對於共犯
    間供犯罪所用之物，自均應為沒收之諭知。又共同正犯應就
    全部犯罪結果負其責任，是其犯罪所得之財物如為現金者，
    應合併計算，且於全部或一部不能沒收時以其財產抵償之，
    惟為避免執行時發生重複沒收、抵償之情形，各共同正犯之
    間係採連帶沒收主義，於裁判時應諭知被告共同犯罪所得之
    財物應與其他共同正犯連帶沒收之，不得就全體共同正犯之
    總所得，對各共同正犯分別重複諭知沒收（最高法院97年度
    臺上字第697號判決參照）。再該規定所稱「追徵其價額」
    者，係指所沒收之物為金錢以外之其他財物而無法沒收時，
    應追徵其價額，使其繳納與原物相當之價額。如所得財物為
    金錢而無法沒收時，始應「以其財產抵償之」（最高法院95
    年度臺上字第305號判決意旨參照）。復按毒品危害防制條
    例第19條第1項規定，犯販賣毒品罪者，其犯罪所得之財物
    均沒收之，係採義務沒收主義，故販賣毒品所得之對價，不
    問其中成本若干，利潤多少，均應全部諭知沒收，貫徹政府
    查禁煙毒之決心，以符立法本旨（最高法院91年度臺上字第
    2419號判決意旨參照）。經查：
    (1)扣案之UNIC行動電話1支，係被告丙○○所有供犯罪事實
      二編號(五)、(六)、(九)至(十一)犯罪所用之0000-000000號SIM卡插
      卡用之行動電話，扣案癸○○所有之0000-000000號行動
      電話1支（含SIM卡1張），係犯罪事實二、(十一)所用之物，
      電子磅秤2臺，係各次犯罪所用之物，均應依毒品危害防
      制條例第19條第1項之規定，於各次販毒犯行時均宣告沒
      收。又該等物品既均已扣案，並無全部或一部不能沒收之
      情形，爰不另為「如全部或一部不能沒收時，追徵其價額
      或以其財產抵償之」之諭知，附此敘明。
    (2)又未扣案附掛門號0000-000000號行動電話1支（含SIM卡1
      張），及門號0000-000000號SIM卡1張，係被告丙○○所
      犯犯罪事實二販賣毒品所用之物，應依毒品危害防制條例
      第19條第1項之規定，於各次販毒犯行時均宣告沒收，如
      全部或一部不能沒收時，應對被告丙○○或被告2人連帶
      追徵其價額。
    (3)扣案分裝毒品所用之夾鏈袋1批，係被告2人所有供犯罪預
      備之物，爰依刑法第38條第1項第2款之規定宣告沒收。
    (4)扣案之42萬元部分，因被告丙○○於警詢已供稱：其中30
      萬元係購買及販賣毒品所獲得之金錢，則自應就被告2人
      就附表犯罪之所得共19600元予以沒收。
    (5)至於從被告丙○○處所扣得其餘2支行動電話號及所附SIM
      卡、吸食器1組、其餘現金部分，核與本案無關，業據被
      告丙○○供述無誤，爰均不為沒收之諭知，附此敘明。
四、應適用之法條：
  (一)刑事訴訟法第299條第1項前段。
  (二)毒品危害防制條例第4條第1項、第2項、第6項、第8條第1項
    、第17條第2項、第18條第1項前段、第19條第1項。
  (三)刑法第11條、第28條、第25條第2項、第47條第1項、第38條
    第1項第2款、第59條、第51條第5款。
本案經檢察官辛○○到庭執行職務。
中    華    民    國    99    年    10    月    27    日
            刑事第十三庭  審判長法  官  吳幸芬
                                法  官  劉麗瑛
                                法  官  黃建都
以上正本證明與原本無異。
如不服本判決應於收受判決後10日內向本院提出上訴書狀，並應
敘述具體理由；其未敘述上訴理由者，應於上訴期間屆滿後20日
內向本院補提理由書（均須按他造當事人之人數附繕本）「切勿
逕送上級法院」。
                                書記官  賴玉真
中    華    民    國    99    年    10    月    27    日
附錄論罪科刑法條
毒品危害防制條例第4條第1項、第2項、第6項
製造、運輸、販賣第一級毒品者，處死刑或無期徒刑；處無期徒
刑者，得併科新臺幣2千萬元以下罰金。
製造、運輸、販賣第二級毒品者，處無期徒刑或7年以上有期徒
刑，得併科新臺幣1千萬元以下罰金。
前五項之未遂犯罰之。
毒品危害防制條例第8條第1項：
轉讓第一級毒品者，處1年以上7年以下有期徒刑，得併科新臺幣
1百萬元以下罰金。
附表：
┌──┬─────┬────┬──────────────────────┐
│編號│犯罪行為  │被告2人 │被  告  2  人  所  犯  罪  名  及  宣  告 刑│
│    │          │共犯與否│                                            │
├──┼─────┼────┼──────────────────────┤
│ 一 │如犯罪事實│被告吳進│丙○○販賣第二級毒品，累犯，處有期徒刑柒年陸│
│    │二、(一)    │益單獨  │月，犯罪所得新臺幣伍佰元沒收，扣案之電子磅秤│
│    │          │        │貳臺、夾鏈袋壹批沒收，未扣案之門號0000-00000│
│    │          │        │9號行動電話壹支（廠牌不詳，含ＳＩＭ卡壹張） │
│    │          │        │沒收，如全部或一部不能沒收時，追徵其價額。  │
├──┼─────┼────┼──────────────────────┤
│ 二 │如犯罪事實│被告吳進│丙○○販賣第二級毒品，累犯，處有期徒刑柒年陸│
│    │二、(二)    │益單獨  │月，犯罪所得新臺幣伍佰元沒收，扣案之電子磅秤│
│    │          │        │貳臺、夾鏈袋壹批沒收，未扣案之門號0000-00000│
│    │          │        │9號行動電話壹支（廠牌不詳，含ＳＩＭ卡壹張） │
│    │          │        │沒收，如全部或一部不能沒收時，追徵其價額。  │
├──┼─────┼────┼──────────────────────┤
│ 三 │如犯罪事實│共犯    │丙○○、癸○○共同販賣第一級毒品，均累犯，吳│
│    │二、(三)    │        │進益處有期徒刑拾陸年，癸○○處有期徒刑拾伍年│
│    │          │        │肆月，犯罪所得新臺幣參仟元沒收，扣案之電子磅│
│    │          │        │秤貳臺、夾鏈袋壹批沒收，未扣案之門號0000-000│
│    │          │        │679號行動電話壹支（廠牌不詳，含ＳＩＭ卡壹張 │
│    │          │        │）沒收，如全部或一部不能沒收時，連帶追徵其價│
│    │          │        │額。                                        │
├──┼─────┼────┼──────────────────────┤
│ 四 │如犯罪事實│被告吳進│丙○○販賣第一級毒品，累犯，處有期徒刑拾陸年│
│    │二、(四)    │益單獨  │，犯罪所得新臺幣參仟元沒收，扣案之電子磅秤貳│
│    │          │        │臺、夾鏈袋壹批沒收，未扣案之門號0000-000000 │
│    │          │        │號行動電話壹支（廠牌不詳，含ＳＩＭ卡壹張）沒│
│    │          │        │收，如全部或一部不能沒收時，追徵其價額。    │
├──┼─────┼────┼──────────────────────┤
│ 五 │如犯罪事實│被告吳進│丙○○販賣第二級毒品，累犯，處有期徒刑柒年捌│
│    │二、(五)    │益單獨  │月，扣案之甲基安非他命柒包（含外包裝袋柒個，│
│    │          │        │其中甲基安非他命驗餘合計淨重拾貳點參捌貳貳公│
│    │          │        │克）均沒收銷燬之，犯罪所得新臺幣貳仟陸佰元沒│
│    │          │        │收，扣案UNIC行動電話壹支、電子磅秤貳臺、夾鏈│
│    │          │        │袋壹批沒收，未扣案之門號0000-000000號行動電 │
│    │          │        │話ＳＩＭ卡壹張沒收，如全部或一部不能沒收時，│
│    │          │        │追徵其價額。                                │
├──┼─────┼────┼──────────────────────┤
│ 六 │如犯罪事實│共犯    │丙○○、癸○○共同販賣第二級毒品未遂，均累犯│
│    │二、(六)    │        │，丙○○處有期徒刑參年拾月，癸○○處有期徒刑│
│    │          │        │參年捌月，扣案UNIC行動電話壹支、電子磅秤貳臺│
│    │          │        │、夾鏈袋壹批沒收，未扣案之門號0000-000000號 │
│    │          │        │行動電話ＳＩＭ卡壹張沒收，如全部或一部不能沒│
│    │          │        │收時，連帶追徵其價額。                      │
├──┼─────┼────┼──────────────────────┤
│ 七 │如犯罪事實│共犯    │丙○○、癸○○共同販賣第一級毒品，均累犯，吳│
│    │二、(七)    │        │進益處有期徒刑拾伍年拾月，癸○○處有期徒刑柒│
│    │          │        │年捌月，犯罪所得新臺幣伍佰元沒收，扣案之電子│
│    │          │        │磅秤貳臺、夾鏈袋壹批沒收，未扣案之門號0987-5│
│    │          │        │45679號行動電話壹支（廠牌不詳，含ＳＩＭ卡壹 │
│    │          │        │張）沒收，如全部或一部不能沒收時，連帶追徵其│
│    │          │        │價額。                                      │
├──┼─────┼────┼──────────────────────┤
│ 八 │如犯罪事實│共犯    │丙○○、癸○○共同販賣第一級毒品，均累犯，吳│
│    │二、(八)    │        │進益處有期徒刑拾伍年拾月，癸○○處有期徒刑柒│
│    │          │        │年捌月，犯罪所得新臺幣伍佰元沒收，扣案之電子│
│    │          │        │磅秤貳臺、夾鏈袋壹批沒收，未扣案之門號0987-5│
│    │          │        │45679號行動電話壹支（廠牌不詳，含ＳＩＭ卡壹 │
│    │          │        │張）沒收，如全部或一部不能沒收時，連帶追徵其│
│    │          │        │價額。                                      │
├──┼─────┼────┼──────────────────────┤
│ 九 │如犯罪事實│共犯    │丙○○、癸○○共同販賣第一級毒品，均累犯，吳│
│    │二、(九)    │        │進益處有期徒刑拾陸年，癸○○處有期徒刑拾伍年│
│    │          │        │肆月，扣案之海洛因貳拾玖包（含外包裝袋貳拾玖│
│    │          │        │個，其中海洛因驗餘合計淨重貳拾壹點捌公克）均│
│    │          │        │沒收銷燬之，犯罪所得新臺幣參仟元沒收，扣案  │
│    │          │        │UNIC 行動電話壹支、電子磅秤貳臺、夾鏈袋壹批 │
│    │          │        │沒收，未扣案之門號0000-000000號行動電話ＳＩ │
│    │          │        │Ｍ卡壹張沒收，如全部或一部不能沒收時，連帶追│
│    │          │        │徵其價額。                                  │
├──┼─────┼────┼──────────────────────┤
│ 十 │如犯罪事實│共犯    │丙○○、癸○○共同販賣第一級毒品，均累犯，吳│
│    │二、(十)    │        │進益處有期徒刑拾陸年，癸○○處有期徒刑拾伍年│
│    │          │        │肆月，犯罪所得新臺幣參仟元沒收，扣案UNIC行動│
│    │          │        │電話壹支、電子磅秤貳臺、夾鏈袋壹批沒收，未扣│
│    │          │        │案之門號0000-000000號行動電話ＳＩＭ卡壹張沒 │
│    │          │        │收，如全部或一部不能沒收時，連帶追徵其價額。│
├──┼─────┼────┼──────────────────────┤
│ 十 │如犯罪事實│共犯    │丙○○、癸○○共同販賣第一級毒品，均累犯，吳│
│ 一 │二、(十一)    │        │進益處有期徒刑拾陸年，癸○○處有期徒刑柒年拾│
│    │          │        │月，犯罪所得新臺幣參仟元沒收，扣案UNIC行動電│
│    │          │        │話壹支、門號0000-000000號行動電話壹支（含Ｓ │
│    │          │        │ＩＭ卡壹張）、電子磅秤貳臺、夾鏈袋壹批沒收，│
│    │          │        │未扣案之門號0000-000000號行動電話ＳＩＭ卡壹 │
│    │          │        │張沒收，如全部或一部不能沒收時，連帶追徵其價│
│    │          │        │額。                                        │
├──┼─────┼────┼──────────────────────┤
│ 十 │如犯罪事實│被告吳進│丙○○轉讓第一級毒品，累犯，共貳罪，各處有期│
│ 二 │二、(十二)    │益單獨  │徒刑壹年參月。                              │
└──┴─────┴────┴──────────────────────┘

司法院資訊處製作；財團法人民間司法改革基金會備份。
